臺灣臺南地方法院交通事件裁定　　　　95年度交聲字第1028號
移送機關　　交通部公路總局嘉義區監理所臺南監理站
受處分人
即異議人　　甲○○
上列受分人因違反道路交通管理處罰條例案件，對於交通部公路
總局嘉義區監理所臺南監理站民國95年8月29日所為之裁決處分
（處分案號：嘉監南字第裁00-000000000號），聲明異議，本院
裁定如下：
    主  文
原處分撤銷。
甲○○汽車駕駛人在陸個月內，違規記點共達陸點，處吊扣駕駛
執照壹個月。
    理  由
一、本件聲明異議意旨略以：受處分人即異議人甲○○被臺南監
    理站於民國95年8月29日，以異議人「在六個月內，駕照違
    規記點共達六點以上」為由，依道路交通管理處罰條例第63
    條第3項之規定，以上開裁決書裁處吊扣駕照1個月，駕駛執
    照限於95年9月28日前繳送，並依同條例第65條第2款、第3
    款及第67條第3項規定載明逾期不繳送者，自95年9月29日
    起易處吊扣駕駛執照2個月；95年10月13日前未繳送駕駛
    執照者，自95年10月14日起易處吊銷，並逕行註銷駕駛執照
    ；駕駛執照吊銷後，自95年10月14日起1年內不得重新考
    領駕駛執照。因異議人，始終沒有收到臺南監理站的裁決書
    和郵局的寄存通知單，以致受處分人於95年11月17日得知而
    收到裁決書時，已經超過法規期限，並被吊銷駕照，異議人
    實有委屈與不服，異議人一家五口，異議人本身在高雄上班
    工作，長子在中華路678號開鎖店，妻子於白天時會到店裡
    幫忙顧店，長女白天打工，晚上就讀於興國管理學院，么子
    就讀於華德工商二年級甲班，以致郵差先生白天送郵件時，
    家中無人可接受，異議人於95年11月17日中午收到文元郵局
    寄存單，並於當天到文元郵局領取裁決書。異議人於95年11
    月22日至臺南監理站，要辦理吊照和接受講習書時才知已經
    超過時限，為此聲明異議。
二、按汽車駕駛人在6個月內，違規記點共達6點以上者，吊扣駕
    駛執照1個月，道路交通管理處罰條例第63條第3項前段定有
    明文。次按送達，不能依前二項之規定為之者（交付或留置
    送達），得將文書寄存送達地之地方自治或警察機關，並作
    送達通知書兩份，一份粘貼於應受送達人住居所、事務所、
    營業所或其就業處所門首，另一份交由鄰居轉交或置於該送
    達處所信箱或其他適當位置，以為送達；前項情形，由郵政
    機關為送達者，得將文書寄存於送達地之郵政機關，行政程
    序法第74條第1項、第2項定有明文。經查本件受處分人即異
    議人甲○○因於95年6月26日及95年8月2日2次闖紅燈（每次
    應記違規點數3點）被警舉發，有舉發單影本2紙附卷可稽，
    因而臺南監理站於95年8月29日以異議人「在六個月內，駕
    照違規記點共達六點以上」為由，依道路交通管理處罰條例
    第63條第3項之規定，以嘉監南字第裁00-000000000號裁決
    書裁處異議人吊扣駕照1個月，駕駛執照限於95年9月28日前
    繳送，並依同條例第65條第2款、第3款及第第67條第3項規
    定載明逾期不繳送者，自95年9月29日起易處吊扣駕駛執
    照2個月；95年10月13日前未繳送駕駛執照者自95年10月
    14日起易處吊銷，並逕行註銷駕駛執照；駕駛執照吊銷後
    ，自95年10月14日起1年內不得重新考領駕駛執照，有上開
    裁決書附卷可稽。又上開裁決書經臺南監理站依異議人之住
    址掛號郵寄，因無人領受而為寄存送達，並於95年9月1日寄
    存於臺南市文元郵局，固有送達證書附卷可稽。
三、惟查：
(1)、異議人甲○○於本院95年12月14日及96年5月23日調查時，
    均堅決否認有收到郵差送來之裁決書，並稱郵差並沒有將送
    達證書黏貼一份於其家門首或交給鄰居，其家是透天厝，沒
    有置信箱等語，並有其所提出之住宅照片6張可稽，復經其
    所住臺南市北區大和里里長陳美惠出具證明書證明異議人之
    住宅為店鋪式住宅，確實無裝設信箱，有證明書證1紙附卷
    可憑。
(2)、按由郵政機關為送達者，依行政程序法第74條第2項之規定
    ，固得將文書寄存於送達地之郵政機關，惟依行政程序法第
    74條第1項之規定，仍應由郵差作送達通知書兩份，一份粘
    貼於應受送達人住居所、事務所、營業所或其就業處所門首
    ，另一份交由鄰居轉交或置於該送達處所信箱或其他適當位
    置，以為送達，始為合法。查臺南監理站之送達證書固有列
    印上開應製作送達通知書兩份之相關內容，然本件並無證據
    足以證明郵差確實有製作送達通知書兩份，一份粘貼於異議
    人住宅門首之事實（目前所見，行政文書有關此一部分，均
    不如司法文書之有確實落實粘貼之作為），亦無從證明在異
    議人之住宅無信箱之情形下，郵差是如何為「置於該送達處
    所信箱或其他適當位置」，以為送達的。是上開寄存送達難
    認合法，自不能以95年9月1日寄存於臺南市文元郵局之日為
    送達日，而應以異議人95年11月17日實際收領日為送達日。
    又異議人於95年11月17日收領裁決書後，於95年11月23日向
    本院提出異議，其異議亦在道路交通管理處罰條例第87條第
    1項所規定之合法異議期限內，應屬合法之異議。
四、綜上所述，異議人之異議為有理由，臺南監理站以異議人未
    依上開裁決書所載之期限繳送駕駛執照吊扣而逕行註銷異議
    人之駕駛執照，其處分難認為合法，應由本院裁定將原處分
    撤銷，並依異議人甲○○汽車駕駛人在6個月內，違規記點
    共達6點之事實，處其吊扣駕駛執照1個月。
五、據上論斷，應依道路交通管理處罰條例第87條第2項、第63
    條第3項前段，道路交通案件處理辦法第20條前段，裁定如
    主文。
中　　華　　民　　國　　96　　年　　7　　月　　24　　日
　　　　　　　　　　　　　　　交通法庭法　官　林勝利
以上正本證明與原本無異
如不服本裁定應於送達後5日內向本院提出抗告狀
      　　　　　　　　　　　　　書記官　陳金堂
中　　華　　民　　國　　96　　年　　7　　月　　24　　日
